【裁判字號】    95,訴,157
【裁判日期】    950308
【裁判案由】    毒品危害防制條例
【裁判全文】
臺灣士林地方法院刑事判決               95年度訴字第157號
公  訴  人  臺灣士林地方法院檢察署檢察官
被      告  甲○○
上列被告因毒品危害防制條例案件，經台灣板橋地方法院檢察署
檢察官提起公訴（94年度毒偵字第6691號）及台灣士林地方法院
檢察署檢察官移送併辦（94年度毒偵字第2188號），台灣板橋地
方法院判決管轄錯誤移轉由本院審理，本院訊問被告後，被告為
有罪之陳述，本院合議庭裁定由受命法官獨任改依簡式審判程序
審理，並判決如下：
    主  文
甲○○連續施用第一級毒品，累犯，處有期徒刑拾月，扣案注射
針筒壹支沒收；又連續施用第二級毒品，累犯，處有期徒刑肆月
。應執行有期徒刑壹年，扣案注射針筒壹支沒收。
    事  實
一、甲○○前因施用毒品案件，經本院以裁定送觀察、勒戒後，
    認無繼續施用毒品之傾向，於民國92年4 月23日出所，並由
    臺灣士林地方法院檢察署檢察官以92年度毒偵字第376 號案
    件為不起訴處分確定。又因施用第一級毒品案件，經本院於
    93年8 月6 日判處以93年度訴字第341 號刑事判決判處有期
    徒刑8 月，同年9 月6 日確定，而於94年5 月29日執行完畢
    。詎其仍不知悔改，於前次觀察、勒戒出所後5 年內，復基
    於施用第一級毒品海洛因及第二級毒品安非他命之概括犯意
    ，自94年6 月間起至同年9 月22日止，在台北市○○街40巷
    12弄5 號2 樓及台北市○○路58號3 樓等址，以第一級毒品
    海洛因摻水再以針筒注射血管方式，連續多次施用第一級毒
    品海洛因，又將第二級毒品安非他命放置於吸食器內，再以
    打火機點火燒烤成煙霧狀以吸用之方式，連續多次施用第二
    級毒品安非他命。嗣經警方於94年9 月22日下午5 時許，在
    臺北巿華齡街40巷12弄5 號2 樓查獲，並扣得其所有供施用
    第一級毒品用之注射針筒1 支（但非專供施用毒品所用）。
二、案經臺北市政府警察局刑事警察大隊報請台灣板橋地方法院
    檢察署檢察官提起公訴及台灣士林地方法院檢察署檢察官移
    送併辦，台灣板橋地方法院為管轄錯誤判決移轉由本院審理
    ，本院訊問被告後，被告為有罪之陳述，本院合議庭裁定由
    受命法官獨任改依簡式審判程序審理。
    理  由
一、右揭犯罪事實，業據被告甲○○於審理時自白在卷，其為警
    查獲時所採集之尿液，經送鑑定，結果呈嗎啡、安非他命類
    陽性反應，此有台灣檢驗科技股份有限公司94年10月7 日濫
    用藥物檢驗報告1 紙附卷可稽，並有被告所有供施打第一級
    毒品海洛因所用之針筒1 支扣案佐證，足認其自白與事實相
    符。又其前因施用毒品案件，經本院裁定送觀察、勒戒，認
    無繼續施用毒品之傾向，於92年4 月23日出所，並由臺灣士
    林地方法院檢察署檢察官以92年度毒偵字第376 號案件為不
    起訴處分確定等節，有台灣高等法院被告全國前案紀錄表及
    前開不起訴處分書各1 份附卷足憑，是以被告本次施用第一
    級毒品、第二級毒品係於前案不起訴處分確定後5 年內再犯
    ，事證已明，犯行應堪認定。
二、查海洛因、安非他命係屬毒品危害防制條例第2 條第2 項第
    1 款、第2 款所規範之第一級、第二級毒品，不得施用、持
    有。核被告施用海洛因、安非他命之行為，分別犯同條例第
    10 條 第1 項之施用第一級毒品罪、同條例第2 項之施用第
    二級毒品罪。其施用第一級毒品前、施用第二級毒品前後，
    持有第一級毒品海洛因、第二級毒品安非他命之低度行為，
    應分別為其施用之高度行為所吸收，不另論罪。又先後多次
    施用第一級、第二級毒品之犯行，各時間緊接，所犯各為構
    成要件相同之罪名，顯係分別基於概括犯意反覆為之，均應
    依刑法第56條連續犯之規定以一罪論，加重其刑。公訴人雖
    僅就被告94年9 月22日前某次施用第一級毒品、第二級毒品
    之犯行為論述，然被告於此之前之犯行既與公訴人所指述者
    有連續犯裁判上一罪關係，基於審判不可分原則，本院自得
    併予審理，附此敘明。又被告所犯前開2 罪，犯意各別，行
    為互異，應分論併罰。復查，被告前因施用第一級毒品案件
    ，經本院於93年8 月6 日判處以93年度訴字第341 號刑事判
    決判處有期徒刑8 月，同年9 月6 日確定，而於94年5 月29
    日執行完畢，此有台灣高等法院被告全國前案紀錄表足稽，
    5 年內再犯本件有期徒刑以上之罪，為累犯，依法遞加其刑
    。爰審酌被告長期施用毒品，屢經查獲並為法院判決科刑，
    仍不知悔改，原應重懲，惟念施用毒品限於自殘，並未流毒
    他人等一切情狀，分就所犯二罪量處如主文所示之刑，並定
    應執行刑，以示懲儆。扣案之針筒1 支，查係被告所有，且
    為供施用海洛因犯罪所用之物，已據被告供明在卷，但非專
    供施用毒品所用之物，爰依刑法第38條第1 項第2 款之規定
    併予宣告沒收。
據上論斷，應依刑事訴訟法第299 條第1 項前段、第273 條之1
第1 項，毒品危害防制條例第10條第1 項、第2 項，刑法第11
條前段、第56條、第47條、第51條第5 款、第38條第1 項第2 款
，判決如主文。
本案經檢察官曾勁元到庭執行職務。
中    華    民    國    95    年    3     月    8     日
                  刑事第七庭法  官  楊得君
以上正本證明與原本無異。
如不服本判決，應於判決送達後10日內，向本院提出上訴狀。
                            書記官  曾韻蒔
中    華    民    國    95    年    3     月    13    日
附錄本案論罪法條：
毒品危害防制條例第10條
施用第一級毒品者，處 6 月以上 5 年以下有期徒刑。
施用第二級毒品者，處 3 年以下有期徒刑。


司法院資訊處製作；財團法人民間司法改革基金會備份。
